臺灣雲林地方法院刑事判決　　　　　　　 96年度易字第123號
公　訴　人　臺灣雲林地方法院檢察署檢察官
被　　　告　甲○○
　　　　　　丙○○
上列被告等因竊盜案件，經檢察官提起公訴（96年度偵字第647
號），本院判決如下：
    主  文
甲○○竊盜，累犯，處有期徒刑拾月。
丙○○無罪。
    事  實
一、甲○○前因竊盜案件，經本院以93年度易字第455 號判處有
    期徒刑9 月確定；又因施用第一、二級毒品案件，經本院以
    94年度訴字第313 號分別判處有刑徒刑9 月、4 月，應執行
    有期徒刑1 年確定，上開3 罪再經定應執行有期徒刑1 年8
    月確定，入監服刑後，甫於民國95年9 月27日執行完畢。詎
    仍不知悔改，竟意圖為自己不法之所有，於96年1 月9 日下
    午5 時30分至6 時間，利用乙○○騎乘機車至雲林縣元長鄉
    ○○村○○路4 號其姪子家前，將鑰匙1 串（含機車鑰匙2
    支及汽車鑰匙1 支）留在機車上未拔下即進入其姪子家中之
    機會，先徒手竊取上開汽車鑰匙1 支，再持至同路18之2 號
    乙○○之住處前，接續竊取乙○○所有停放該處之車牌號碼
    0561-NX 號自用小客車1 輛，得手後供己代步使用，並於同
    年月20日下午3 時30分許，駕駛該車搭載丙○○至雲林縣虎
    尾鎮○○街購買毒品施打後（違反毒品危害防制條例部分均
    另案偵查中），將該車行駛至雲林縣土庫鎮○○里○○路與
    林森路口附近停放，嗣於同日晚上7 時許，丙○○騎乘機車
    搭載甲○○返回上開地點，由甲○○持該車鑰匙開啟車門，
    坐上駕駛座準備駕車離去之際，為據報在現場埋伏之警員當
    場查獲，並在車內放置音響處及乘客座前置物箱內扣得使用
    過之注射針筒各1 支。
二、案經雲林縣警察局虎尾分局報告臺灣雲林地方法院檢察署檢
    察官偵查起訴。
    理  由
壹、程序部分（證據能力之認定）
一、按被告以外之人於審判外之陳述，雖不符前4 條之規定，而
    經當事人於審判程序同意作為證據，法院審酌該言詞陳述或
    書面陳述作成時之情況，認為適當者，亦得為證據，刑事訴
    訟法第159 條之5 第1 項定有明文。其立法意旨在於傳聞證
    據未經當事人之反對詰問予以核實，原則上先予排除。惟若
    當事人已放棄反對詰問權，於審判程序中表明同意該等傳聞
    證據可作為證據，基於尊重當事人對傳聞證據之處分權，及
    證據資料愈豐富，愈有助於真實發見之理念，且強化言詞辯
    論主義，使訴訟程序得以順暢進行，上開傳聞證據亦均具有
    證據能力。經查，被告2 人及檢察官就本院所引用下列被告
    以外之人於審判外之陳述，於審判程序均同意作為證據，且
    本院審酌此等證據資料作成時之情況，均無不法之情事，且
    與待證事實具有關聯性，認為適宜作為本案之證據，故均有
    證據能力，合先敘明。
貳、實體部分
一、被告甲○○有罪部分
  (一)訊據被告甲○○固不否認於前揭時、地持上開小客車之鑰匙
    開啟車門後，坐上駕駛座準備駕車離去時，為警當場查獲之
    事實，惟矢口否認有何竊盜犯行，辯稱：是丙○○騎機車載
    我去那裡，叫我開那輛車載丙○○去虎尾，該車鑰匙是丙○○拿給我的，我不知道鑰匙是從哪裡來的，也不知道丙○○
    為何要去開那輛車云云。經查：
    (1)上開乙○○所有之小客車及該車鑰匙係於96年1 月9 日下
      午5 時30分至6 時間，先後在雲林縣元長鄉○○村○○路
      4 號其姪子住處及18之2 號其住處前失竊；嗣於同年月20
      日晚上7 時許，被告丙○○騎乘機車搭載被告甲○○至雲
      林縣土庫鎮○○里○○路與林森路口附近，由被告甲○○
      持該車鑰匙開啟車門，坐上駕駛座準備駕車搭載被告丙○○離去之際，為據報在現場埋伏之警員當場查獲，並在車
      內放置音響處及乘客座前置物箱內扣得使用過之注射針筒
      各1 支等事實，業據證人乙○○警詢及本院審理中證稱：
      我於96年1 月9 日下午18時，在元長鄉○○村○○路18之
      2 號住處前，失竊車牌號碼0561 -NX號自用小客車，我把
      汽車鑰匙跟機車鑰匙串在一起，插在機車上，機車停在同
      路4 號我姪子家門口前，距離我家大約4 、5 間房子，我
      在我姪子家裡面坐，結果汽車鑰匙被人家拿走，另外2 支
      機車鑰匙沒有被拿走，半小時後汽車就被偷走，我有告訴
      我買車的車行老闆我向他買的那台車不見了，他就幫我注
      意，他第1 次先在土庫街尾的學校看到有人在開我的車，
      第2 次在土庫郵局對面就是被抓到的地點看到我的車，他
      就報警處理，有2 個便衣去埋伏，後來是由派出所通知我
      車子已經找到，上面有我的鑰匙，總共遺失11天等語，且
      被告甲○○、丙○○對於上開查獲經過亦供承不諱，此外
      ，復有車輛竊盜、車牌失竊資料個別查詢報表- 查詢車輛
      認可資料、雲林縣警察局車輛協尋（尋獲）電腦輸入單、
      贓物認領保管單各1 紙、查獲照片4 張附卷可稽，及汽車
      鑰匙1 支、注射針筒2 支扣案可證，自堪以認定。
    (2)被告甲○○雖否認竊取上開小客車及該車鑰匙之犯行，並
      以前詞置辯，惟查：
      證人即被告丙○○於警詢、偵訊及本院審理中均一致證
        稱：我於96年1 月20日下午15時30分左右第1 次乘坐該
        小客車，由甲○○載我至雲林縣虎尾鎮○○街路邊施打
        毒品，該毒品是當時我在雲林縣虎尾鎮○○街，向綽號
        叫「兄仔」之人所購買的，我利用電話聯絡，總共向「
        兄仔」購買1 次毒品，價格新臺幣1 仟元，警方在車上
        查獲已用過之注射針筒其中1 支為本人所有，是我當天
        下午在雲林縣虎尾鎮○○街注射海洛因所用過的，打完
        就順手放在車上，查獲時是甲○○叫我騎機車載他去開
        那部車，鑰匙是甲○○拿的等語，核與警員在上開小客
        車內放置音響處及乘客座前置物箱內扣得使用過之注射
        針筒各1 支乙情相符，參以被告2 人均有施用第一級毒
        品之前科，有其等之臺灣高等法院被告前案紀錄表各1
        份在卷可稽，及被告丙○○在警員未扣得任何毒品且尚
        未對其採尿送驗，而掌握其施用毒品之確切證據前，即
        主動供承其當日下午由被告甲○○搭載前往購買及施用
        毒品之對己不利之事實，被告丙○○此部分陳述即有高
        度之可信性。
      反觀被告甲○○於本院證稱：我不知道這部車鑰匙如何
        來的，是丙○○在1 月20日晚上6 、7 點要去開車時在
        土庫的車站拿給我的，當天下午4 、5 點，朋友載我去
        土庫車站買檳榔，我等朋友一直等到6 、7 點，但是朋
        友沒有來，剛好遇到丙○○，他騎機車，說要去虎尾全
        買大賣場買東西，他說他不會開車，且晚上會冷，叫我
        載他去，雖然平常沒有什麼交往，但是還是朋友，所以
        我才幫忙，我們就去被抓到的地點牽車，丙○○沒有說
        這部車是他的，我也忘記問他車子從何處來，剛要開車
        時就被抓，我不知道車上怎麼會有2 支注射針筒，那台
        車我是第1 次坐，我第1 次看到那台車就是晚上，沒有
        看到丙○○在車上吸毒，下午我在家裡看電視，沒有和
        丙○○到虎尾的四維街等語，惟依其所述，其當日在土
        庫車站巧遇被告丙○○時，被告丙○○已使用機車作為
        交通工具，且僅欲前往虎尾全買大賣場購物，則以土庫
        與虎尾相距不遠，被告丙○○自行騎乘機車前往即可，
        何需再勞煩被告甲○○駕車搭載前往，且設若被告丙○○本身不會開車，依常情即不可能隨身攜帶汽車鑰匙，
        並於巧遇朋友時，勞煩朋友代為開車，而被告甲○○當
        日在土庫車站業已苦苦等候友人長達約2 個小時，對於
        在路上偶遇且平日並無來往又不會開車之被告丙○○何
        以會持有該車及鑰匙，竟完全未加聞問即應允幫忙開車
        ，凡此種種均與常情有悖，是被告甲○○所述被告丙○○交付鑰匙請其幫忙開車乙節，顯與事實不符，而不足
        採信。
      綜上足認，被告丙○○前開證述確與事實相符，則被告
        甲○○始為實際持有上開小客車及該車鑰匙之人，且曾
        於查獲當日下午駕駛該車搭載被告丙○○至雲林縣虎尾
        鎮○○街購買及施用毒品，被告丙○○乃將其所使用之
        注射針筒遺留在該車上之事實，堪以認定。則被告甲○○既係實際持有上開小客車及該車鑰匙之人，如非透過
        不手段取得，應能合理說明其來源，然被告甲○○卻未
        能據實以供，並捏造被告丙○○交付鑰匙請其幫忙開車
        乙節，試圖推諉卸責，再參以本件查獲時間距離失竊時
        間僅相隔11日，且被告甲○○所居住之雲林縣元長鄉鹿
        南村中洽21號，與被害人失竊上開小客車及鑰匙之地點
        雲林縣元長鄉○○村○○路18之2 號及同路4 號前，亦
        僅有幾步之遙而有地緣關係，顯見上開小客車及該車鑰
        匙確係被告甲○○所竊得後供己使用無誤，被告甲○○
        空言否認竊盜犯行，不足採信。本案事證明確，被告甲○○上開竊盜犯行，應堪認定。
  (二)核被告甲○○所為，係犯刑法第320 條第1 項之竊盜罪。又
    其基於單一之竊盜犯意，以單一行為之數個舉動，接續竊取
    上開小客車之鑰匙及該車，而侵害同一法益，為接續犯，屬
    單純1 罪。再被告甲○○前因竊盜案件，經本院以93年度易
    字第455 號判處有期徒刑9 月確定；又因施用第一、二級毒
    品案件，經本院以94年度訴字第313 號分別判處有刑徒刑9
    月、4 月，應執行有期徒刑1 年確定，上開3 罪再經定應執
    行有期徒刑1 年8 月確定，入監服刑後，甫於95年9 月27日
    執行完畢，有其臺灣高等法院被告前案紀錄表1 份在卷可憑
    ，其受有期徒刑之執行完畢後，5 年內故意再犯本件有期徒
    刑以上之罪，為累犯，依刑法第47條第1 項之規定加重其刑
    。爰審酌被告甲○○前於91、92、94年間共有3 次因竊盜案
    件，經法院判刑之前科紀錄，有其臺灣高等法院被告前案紀
    錄表可參，竟仍不思悔改，再犯本案，且被告甲○○年輕力
    壯，四肢健全，不思以己力賺取所需，反圖不勞而獲，危害
    社會治安，犯後復飾詞卸責，態度不佳，顯無悔意等一切情
    狀，量處如主文所示之刑。
二、被告丙○○無罪部分
  (一)公訴意旨略以：被告丙○○與被告甲○○共同基於意圖為自
    己不法所有之犯意聯絡，於不詳時、地以不詳方法共同竊取
    被害人乙○○所有車牌號碼0561-NX 號自用小客車1 部及車
    鑰匙1 把（該車為被害人於96年1 月9 日晚上6 時許，在雲
    林縣元長鄉○○村○○路18之2 號前遭不詳姓名、年籍之人
    所竊取），得手後供己代步使用。於同年月20日下午3 時30
    分許，被告甲○○駕駛上開小客車搭載被告丙○○至雲林縣
    虎尾鎮○○街施打毒品後（違反毒品危害防制條例部分均另
    案偵查中)， 再將該車駛至雲林縣土庫鎮○○里○○路與林
    森路口附近停放，嗣於同日晚上7 時許，被告丙○○騎乘機
    車搭載被告甲○○返回上開地點，由被告甲○○持該車鑰匙
    開啟車門，坐上駕駛座準備駕車離去之際，為警當場查獲，
    並該車內放置音響處及乘客座前置物箱內扣得使用過之注射
    針筒2 支，因認被告丙○○涉犯刑法第320 條第1 項之竊盜
    罪嫌。
  (二)按犯罪事實應依證據認定之，無證據不得認定犯罪事實；又
    不能證明被告犯罪者，應諭知被告無罪之判決，刑事訴訟法
    第154 條第2 項、第301 條第1 項分別定有明文。再按事實
    之認定，應憑證據，如未能發現相當證據，或證據不足以證
    明，自不能以推測或擬制之方法，為裁判基礎；又認定不利
    於被告之事實，須依積極證據，苟積極證據不足為不利於被
    告事實認定時，即應為有利於被告之認定，更不必有何有利
    之證據；而所謂「積極證據足以為不利被告事實之認定」係
    指據為訴訟上證明之全盤證據資料，在客觀上已達於通常一
    般之人均不致於有所懷疑，而得確信被告確曾犯罪之程度，
    若未達到此一程度，而有合理懷疑之存在時，即無從為有罪
    之認定，最高法院40年臺上字第86號、30年上字第816 號、
    76年臺上字第4986號分別著有判例可資參照。
  (三)公訴人認被告丙○○涉有此部分犯行，係以(1)證人乙○○於
    警詢之證述；(2)車輛竊盜、車牌失竊資料個別查詢報表- 查
    詢車輛認可資料、雲林縣警察局車輛協尋（尋獲）電腦輸入
    單、贓物認領保管單、雲林縣警察局虎尾分局搜索扣押筆錄
    、扣押物品目錄表各1 份及查獲照片4 張附卷；(3)被告丙○○自承員警於上開自小客車內查扣之注射針筒其中1 支為其
    所有，且係被告甲○○於96年1 月20日下午3 時30分許駕駛
    該車搭載其至虎尾鎮○○街施打海洛因時所使用乙情；(4)被
    告2 人持有上開自小客車之鑰匙，卻無法合理說明該鑰匙之
    來源，並互推稱該鑰匙係對方所持有，自己並不知情云云等
    為其論據。訊據被告丙○○固坦承有於查獲時間騎乘機車搭
    載被告甲○○至上開小客車停放處駕駛該車，於準備離去之
    際為警當場逮捕，員警於上開小客車內查扣之注射針筒其中
    1 支為其所有等情，惟堅詞否認有何竊盜犯行，辯稱：查獲
    時是甲○○叫我騎機車載他去開那部車，鑰匙是甲○○拿的
    ，我不知道來源等語。
  (四)經查：
    (1)前揭證人乙○○於警詢之證述及卷附車輛竊盜、車牌失竊
      資料個別查詢報表- 查詢車輛認可資料、雲林縣警察局車
      輛協尋（尋獲）電腦輸入單、贓物認領保管單、雲林縣警
      察局虎尾分局搜索扣押筆錄、扣押物品目錄表各1 份及查
      獲照片4 張，僅能證明被害人乙○○於96年1 月9 日下午
      6 時許，在雲林縣元長鄉○○村○○路18之2 號住處前失
      竊上開小客車；及被告丙○○於同年月20日晚上7 時許，
      騎乘機車搭載被告甲○○至雲林縣土庫鎮○○里○○路與
      林森路口附近，由被告甲○○持該車鑰匙開啟車門，坐上
      駕駛座準備駕車搭載被告丙○○離去之際，為警當場查獲
      ，並在車內扣得使用過之注射針筒2 支等事實，尚不足以
      證明被告丙○○有竊取上開小客車及該車鑰匙之事實。
    (2)而由被告丙○○自承員警於上開小客車內查扣之注射針筒
      其中1 支為其所有，且係被告甲○○於96年1 月20日下午
      3 時30分許，駕駛該車搭載其至虎尾鎮○○街施打海洛因
      時所使用乙情，亦僅能證明被告丙○○於96年1 月20日下
      午3 時30分前後，有乘坐被告甲○○所駕駛之上開小客車
      之事實；且被告甲○○前開所述查獲當日係被告丙○○交
      付鑰匙請其幫忙開車乙節，乃推諉卸責之詞而不足採信，
      被告甲○○應係實際持有上開小客車及該車鑰匙之人，業
      經本院認定如前，則以被告丙○○單純由被告甲○○搭載
      而乘坐該車之事實，其未必知悉被告甲○○持有上開小客
      車及該車鑰匙之緣由，自不能以其未能合理說明該車及鑰
      匙之來源，即推論被告丙○○有與被告甲○○共同竊取上
      開小客車及該車鑰匙之事實。
    (3)綜上所述，公訴人所提出之前開證據均不足以證明被告丙○○有何竊盜犯行，被告丙○○所辯未與被告甲○○共同
      竊盜乙節尚非不足採信，此外，本院復查無其他積極證據
      足認被告丙○○確有竊盜犯行，自應為被告丙○○無罪之
      諭知。
據上論斷，應依刑事訴訟法第299 條第1 項前段、第301 條第1
項，刑法第320 條第1 項、第47條第1 項，刑法施行法第1 條之
1第1項、第2 項前段，判決如主文。
本案經檢察官李明哲到庭執行職務。
中　　華　　民　　國　　96　　年　　5 　　月　　3 　　日
                  刑事第一庭    審判長法  官    紀文勝
                                      法  官    楊昱辰
                                      法  官    王雅苑
以上正本證明與原本無異。
如不服本判決，應於判決收受後10日內，向本院提出上訴狀（須
附繕本）。
                                      書記官    譚系媛
中　　華　　民　　國　　96　　年　　5 　　月　　4 　　日
附錄本案論罪法條：
中華民國刑法第320 條第1 項
意圖為自己或第三人不法之所有，而竊取他人之動產者，為竊盜
罪，處5 年以下有期徒刑、拘役或5 百元以下罰金。
